臺灣嘉義地方法院民事裁定
110年度抗字第2號 
抗  告  人  陳敬文  


相  對  人  陳昱全  


上列抗告人與相對人間聲請本票准許強制執行事件，抗告人對於
中華民國109年12月21日本院嘉義簡易庭109年度司票字第1377號
裁定提起抗告，本院合議庭裁定如下：
    主  文
抗告駁回。
抗告程序費用新臺幣壹仟元由抗告人負擔。
    理  由
一、按本票執票人向本票發票人行使追索權時，得聲請法院裁定
    後強制執行。票據法第123條定有明文。又本票執票人，依
    票據法第123條規定，聲請法院裁定許可對發票人強制執行
    ，係屬非訟事件，此項聲請之裁定，及抗告法院之裁定，依
    非訟事件程序，以審查強制執行許可與否，並無確定實體上
    法律關係存否之效力，如發票人就票據債務之存否有爭執時
    ，應由發票人提起確認之訴，以資解決（最高法院83年度台
    抗字第227號裁定要旨參照）。
二、抗告意旨略以：因房屋買賣糾紛，業務未確實登載斡旋日期
    ，房屋仲介人員也未確實告知抗告人不動產說明書及標的物
    現況說明書，此重大缺失，房屋仲介人員卻硬向抗告人追討
    斡旋金，抗告人原有意購買，卻因房屋仲介人員專業知識不
    足而無法購買，故抗告人認本件本票債權不成立，併退回抗
    告人所簽立本票（斡旋金），爰依法提起抗告等語。
三、經查，相對人在本院原審主張執有抗告人簽發之如附表所示
    之本票（下稱系爭本票），業已屆期，經提示未獲付款，且
    屢為催討，仍未獲置理，乃依票據法第123條規定聲請裁定
    准許強制執行等情，業據提出系爭本票為證，就形式觀之，
    系爭本票已符合票據法上之要件，本院原審依上開規定裁定
    予以准許，經核尚無不合。抗告人以其簽立系爭本票係作為
    支付斡旋金，然因房屋買賣尚有糾紛而認本票債權不成立等
    語置辯，經核係對系爭本票債務存否之實體上權利有所爭執
    ，依首揭說明，非本件非訟程序所得加以審究，抗告人提起
    本件抗告，為無理由，應予駁回。
四、據上論結，本件抗告為無理由，依非訟事件法第46條、第21
    條第2項、第24條第1項，民事訴訟法第495條之1第1項、第4
    49條第1項、第95條、第78條，裁定如主文。
中　　華　　民　　國　　110 　年　　3 　　月　　22　　日
                  民事第三庭審判長法  官  洪挺梧
                                  法  官  林望民
                                  法  官  黃茂宏
以上為正本係照原本作成。
本裁定不得再抗告。 
中　　華　　民　　國　　110 　年　　3 　　月　　22　　日
                                  書記官　官佳慧
 本票附表：至清償日止利息按週年利率6%計算                           110年度抗字第2號        編  號   發  票  日 票  面  金  額 （新  臺  幣）   到  期  日   利息起算日  票據號碼 備   考 001 109年10月15日 100,000元    未記載 109年11月16日 WG0000000